

## CONTACTO

□ pablocabaleironoda@gmail.com

- +34 682 77 71 24 +33 6 12 34 44 61
- Las Palmas de Gran Canaria, Spain

# CONOCIMIENTOS

- Ingeniería Mecánica
- Automatización, Señales y Computación
- Inteligencia Artificial y Robótica
- Programación en Python y C+++
- Análisis y Tratamiento de Datos
- Scripts Bash y Blockchain
- Gestión de recursos empresariales con SAP (ERP)

#### **IDIOMAS**

- Inglés: C1
- Francés: B2
- Spañol: Nativo

#### **LENGUAJES**

- Python
- Java
- C/C++
- Matlab
- Bash
- ROS

# **LIBRERÍAS**

- OpenCV
- YOLO
- tkinter
- Pandas

# PABLO ANDRÉS CABALEIRO NODA

## **PRESENTACIÓN**

Graduado en Ingeniería Mecánica y Máster en Imagen, Robótica e Ingeniería de la Salud, apasionado por la investigación y la innovación para resolver desafíos. Disfruto trabajar en equipo y aprender de diversas culturas para enriquecer perspectivas y alcanzar resultados sólidos.

## **EDUCACIÓN**

Université de Strasbourg (2023 - 2024)

• Experiencia Master Imagerie, Robotique, Ingénierie pour le Vivant. dominante Automatique, Signal et Informatique.

Universidad de Las Palmas de Gran Canaria (2019-2023)

• Graduado en Ingeniería Industrial técnico en Ingeniería Mecánica. GPA: 3.156. Nota de Proyecto Final: 9,6 sobre 10.

### **EXPERIENCIA PROFESIONAL**

porgramador orientado al tratamiento de datos para empresa privada (Diciembre 2023 - Junio 2024)

- Diseño de 3 programas para el manejo de datos:
  - o Análisis y conteo de información en informes de seguridad
  - Ordenación de datos para un uso posteriori cómodo para los empleados de la empresa.
  - Desarrollo de sistema de lectura de PDF para ser extrapolado a excel para un manejo sencillo y claro.

Profesor de apoyo para la ESO, Bachillerato y Universidad (curso escolar 2022-2023)

#### INTERNSHIP UNIVERSITARIO

Prácticas de investigación en el equipo HELICoiD en el IUMA (Insituto de Microelectrónica Aplicada de Canarias)

- Investigación en imágenes hiperespectrales e inteligencia artificial enfocada al la cirugía robótica.
- Desarrollo de modelos computaciones y simulaciones de sistema de análisis biomédicos.
- Adquisición de habilidades y conocimientos específicos en el campo de la ingeniería de software: programación en Python y dominio del sistema ROS.

#### PROYECTOS PERSONALES

- Manejo de scripts en bash orientados a la BIGDATA y al manejo de carteras e inventarios utilizando blockchain.
- Utilización de programas orientados al manejo de datos como SAP orientado a ERP

# MI PÁGINA WEB Y GITHUB

- PáginaWeb: https://pablete64.github.io/pagina-web/
- Mi GitHub: https://github.com/pablete64